臺灣宜蘭地方法院刑事判決　　　　　　　96年度交易字第45號
公　訴　人　臺灣宜蘭地方法院檢察署檢察官
被　　　告　乙○○
選任辯護人　李秋銘律師
　　　　　　黃金亮律師
被　　　告　甲○○
上列被告因過失致死等案件，經檢察官聲請簡易判決處刑（95年
度偵字第4012號），本院認不宜以簡易判決處刑，改行通常程序
，合議庭裁定由受命法官獨任以簡式審判程序進行審理，判決如
下：
    主  文
乙○○犯過失致死罪，處有期徒刑壹年貳月，減為有期徒刑柒月
。緩刑參年，並應於本判決確定後壹年內向指定之公益團體、地
方自治團體或社區提供壹佰捌拾小時之義務勞務；緩刑期間付保
護管束。
甲○○犯使人隱避罪，處有期徒刑捌月，減為有期徒刑肆月，如
易科罰金，以新臺幣壹仟元折算壹日。
    事實及理由
一、本件犯罪事實及證據，除起訴書第1頁事實欄第10行「車前
    狀況」等語後補充「且以超過速限50公里之速度行駛」；起
    訴書第1頁事實欄第12行補充：「黃筱婷騎乘腳踏車，疏未
    注意依標線指示，而跨越雙黃線行駛」等語；起訴書第2頁
    事實欄第2行「酒醉駕車」部分因卷內無積極事證可佐，應
    予刪除；及證據部分關於「證人呂力凱」之記載應更正為「
    證人呂立凱」，並補充被告2人於本院審理時之自白、臺灣
    省基宜區車輛行車事故鑑定委員會鑑定意見書1份外，餘引
    用檢察官聲請簡易判決處刑書之記載（如附件）。
二、查本件肇事路段限速50公里，此有道路交通事故調查報告表
    1紙存卷可稽。被告乙○○於警詢中即自承肇事當時正側身
    拿藥，而時速達50至60公里左右（見相驗卷第8頁），況依
    本案被害人黃筱婷係騎乘腳踏車之情況，車速並不甚快，倘
    被告乙○○注意車前狀況並遵速行駛，顯足可避免車禍之發
    生。而依卷內之道路交通事故調查報告表所載，本件肇事時
    、地之天候、路況如起訴書犯罪事實所載，均屬良佳，並無
    不能注意之情事，被告乙○○卻疏於注意，致其於被害人騎
    乘之腳踏車進入其車道時不及煞停應變，自應負過失之責。
    雖本件肇事地點為設有分向限制線之路段，而刮地痕、散落
    物之起點均在被告遵行車道近分向限制線處等情，有道路交
    通事故現場圖在卷可稽（見相驗卷第97頁），足見被害人確
    有未依標線指示，跨越分向限制線行駛之事實。惟本件車禍
    既係由於被告乙○○之上開過失行為所併合肇致，被告乙○
    ○仍難辭過失之責任。
三、爰審酌被告乙○○、甲○○分別係大學畢業、高職畢業之智
    識程度；兼衡被告乙○○本案過失責任、致被害人死亡之結
    果，造成被害人家屬無限傷慟，又犯罪後非但未停留現場協
    助被害人就醫，反唆使他人頂替其犯行，經警偵查後發覺其
    犯罪，始坦承犯行，其惡性甚重；而被告甲○○頂替他人之
    罪行，使真正犯罪之人於偵查之始得以隱避，增加警方查緝
    、蒐證之困難；暨被告2人於偵審中坦承犯行，另被告乙○
    ○除強制責任險外，賠償被害人家屬新臺幣200萬元，有調
    解書1份可稽等一切情狀，分別量處如主文所示之刑，及諭
    知被告甲○○部分易科罰金之折算標準。又本件被告2人犯
    罪時間在96年4月24日以前，符合中華民國96年罪犯減刑條
    例所定減刑條件，爰分別依法諭知減得之刑如主文所示。
四、被告乙○○前未曾受有期徒刑以上刑之宣告，此有臺灣高等
    法院被告前案紀錄表存卷可考，其因一時失慮，偶罹刑典，
    當認經此偵查、審判之教訓，已知警惕，信無再犯之虞，本
    院認對其所宣告之刑以暫不執行為適當，依刑法第74條第1
    項第1款規定諭知緩刑3年，並依同條第2項第5款規定，命被
    告乙○○應於本判決確定之日起1年內向指定之公益團體、
    地方自治團體或社區，提供180小時之義務勞務（向公益團
    體、地方自治團體或社區提供義務勞務，屬執行之問題，應
    由執行檢察官斟酌全案情節及各公益團體、地方自治團體或
    社區之需求指定）。又受緩刑之宣告而有刑法第74條第2項
    第5款所定事項者，應於緩刑期間付保護管束，為刑法第93
    條第1項第2款所明定，爰依法併為緩刑期間付保護管束之諭
    知。
五、依刑事訴訟法第452條、第273條之1第1項、第310條之2、第
    454條第2項、第299條第1項前段，刑法第276條第1項、第16
    4條第2項、第41條第1項前段、第74條第1項第1款、第2項第
    5款、第93條第1項第2款，刑法施行法第1條之1第1項、第2
    項前段，中華民國96年罪犯減刑條例第2條第1項第3款、第7
    條、第9條，判決如主文。
本案經檢察官賴慶祥到庭執行職務。
中　　華　　民　　國　　96　　年　　10　　月　　11　　日
                  刑事第三庭法　官　   鄧晴馨
以上正本證明與原本無異。
如不服本判決應於收受本判決後10日內向本院提出上訴書狀，並
應敘述具體理由。若未敘述理由者，應於上訴期間屆滿後20日內
向本院補提理由書狀(均須按他造當事人之人數附繕本)。
                            書記官     林秀麗
中　　華　　民　　國　　96　　年　　10　　月　　12　　日
附錄論罪科刑法條全文：
刑法第276條第1項
（過失致死罪）
因過失致人於死者，處2年以下有期徒刑、拘役或2千元以下罰金
。
刑法第164條
（藏匿人犯或使之隱避、頂替罪）
藏匿犯人或依法逮捕拘禁之脫逃人或使之隱避者，處2年以下有
期徒刑、拘役或5百元以下罰金。
意圖犯前項之罪而頂替者，亦同。
